臺灣桃園地方法院刑事判決　　　　　　　100年度易字第346號
公　訴　人　臺灣桃園地方法院檢察署檢察官
被　告　兼
告　訴　人　張誼婕原名張毓娟.
　　　　　　蕭玉嬌
上列被告等因傷害案件，經檢察官提起公訴（99年度偵字第2925
8 號），本院判決如下：
    主      文
本件公訴不受理。
    理      由
一、公訴意旨略以：被告兼告訴人張誼婕與蕭玉嬌同為蜜之屋社
    區住戶，蕭玉嬌為蜜之屋社區財務委員，前因社區管理費問
    題與張誼婕產生嫌隙，於民國99年9 月24日上午11時30分許
    ，在桃園縣中壢市○○路869 號1 樓大廳，蕭玉嬌與傅秋香
    向張誼婕收取社區管理費時，2 人復起口角爭執，乃分別基
    於傷害之接續犯意，由張誼婕以出手推蕭玉嬌，並以腳踢蕭
    玉嬌之腹部之方式傷害蕭玉嬌，蕭玉嬌亦以手毆打張誼婕之
    方式傷害張誼婕，員警林俊樑、邱紹傑據報到場處理勸阻後
    ，張誼婕當場表示欲對蕭玉嬌提出傷害告訴，隨即返回住處
    拿取證件，待張誼婕返回社區1 樓大廳，張誼婕與蕭玉嬌又
    起口角爭執，蕭玉嬌承前傷害之犯意，動手拉扯張誼婕之頭
    髮與衣服，致被告兼告訴人張誼婕受有前胸、左臂多處挫傷
    等傷害，被告兼告訴人蕭玉嬌則受有左手及左手腕挫傷等傷
    害。因認被告2 人均涉犯刑法第277 條第1 項之普通傷害罪
    嫌等語。
二、惟按告訴乃論之罪，告訴人於第一審言詞辯論終結前得撤回
    其告訴，告訴經撤回者，法院應諭知不受理之判決，並得不
    經言詞辯論為之，刑事訴訟法第238 條第1 項、第303 條第
    3 款及第307 條分別定有明文。
三、經查，本件告訴人張誼婕告訴被告蕭玉嬌，告訴人蕭玉嬌告
    訴被告張誼婕涉犯普通傷害案件，經檢察官提起公訴，認均
    係觸犯刑法第277 條第1 項之普通傷害罪嫌，依同法第287
    條前段之規定，須告訴乃論。茲據告訴人張誼婕、蕭玉嬌2
    人於本院100 年6 月13日準備程序訊問時當庭表示願撤回本
    件告訴，有100 年6 月13日準備程序筆錄1 份及撤回告訴狀
    2 紙在卷可稽（參見本院100 年度訴字第346 號卷第49頁至
    第52頁）。是依首開說明，爰不經言詞辯論，逕為不受理之
    諭知。
四、據上論斷，應依刑事訴訟法第303 條第3 款、第307 條，判
    決如主文。
中    華    民    國    100     年    7     月    1   日
                  刑事第五庭  審判長法  官  潘政宏
                                    法  官  劉淑玲
                                    法  官  石蕙慈
以上正本證明與原本無異。
如不服本判決應於收受判決後10日內向本院提出上訴書狀，並應
敘述具體理由。其未敘述上訴理由者，應於上訴期間屆滿後20日
內向本院補提理由書( 均須按他造當事人之人數附繕本) 「切勿
逕送上級法院」。
                                     書記官  羅婉榕
中    華    民    國   100    年    7     月    1     日